# 求助陈版：非同一控制下企业合并，期末合并时坏账准备的处理

提问人：ldm520 时间：2019-04-11 12:40:48
3 月份，企业A 非同一控制合并 B 公司，B公司有全资控股的 C 子公司，双方商定，按照 B 公司的合并报表的净资产作为交易的公允价值，合并报表净资产为 1500 万元，A 公司支付 1000 万元， 500 万元作为营业外收入入账。由于 B、C 公司之间存在相互间坏账准备 600 万元，在合并报表时已经抵消。年末，A公司编制合并报表时，对于 B、C 公司之间的坏账准备 800 万元（期初 600 万，本期新增 200 万），如何抵消呢？是计入营业外收入吗？

回答人：chenyiwei
1 、购买日已存在的内部坏账准备：首先编制 B、C 的合并资产负债表，在该合并报表层面将该项内部坏账准备抵销，由此将影响 B 合并报表层面的净资产。其次在 A 的合并报表层面，该项对净资产的调整将会影响到合并报表层面确认的商誉或者营业外收入。
2 、购买日后新增的内部坏账准备：按照一般的母子公司之间内部交易抵销原则处理即可。